臺灣高等法院交通事件裁定　　　　　　 94年度交抗字第419號
抗　告　人
即受處分人　甲○○○
上列抗告人因違反道路交通管理處罰條例案件，不服臺灣宜蘭地
方法院，中華民國94年5月13 日，94年度交聲字第41號定（原處
分案號：交通部公路總局台北區監理所宜蘭監理站民國94年2月
21日宜監字第43─Q00000000號），提起抗告，本院裁定如下：
    主  文
抗告駁回。
    理  由
一、按「汽車駕駛人停車時，有左列情形之一者，處新臺幣600
    元以上1200元以下罰鍰：‧‧‧三、在機場、車站、碼頭、
    學校、娛樂、展覽、競技、市場或其他類似之公共場所出、
    入口停車。」「前項情形，交通勤務警察或依法令執行交通
    稽查任務人員，應責令汽車駕駛人將車移置適當處所；如汽
    車駕駛人不予移置或不在車內時，得由該交通勤務警察或依
    法令執行交通稽查任務人員為之，或得於舉發其違規後，使
    用民間拖吊車拖離之，並收取移置費。」道路交通管理處罰
    條例第56條第1項第3款、第2項定有明文。
二、原處分機關裁決意旨略以：本件抗告人即異議人即受處分人
    甲○○○之車輛於民國94年1月22日下午6時20分停放於宜蘭
    市○○路○段「民生醫院前之公共場所前，駕駛人不在車內
    」，經宜蘭縣警察局交通警察隊舉發，掣發宜警交字第Q000
    00000號舉發違反道路交通管理事件通知單舉發，經移送機
    關交通部公路總局台北區監理所宜蘭監理站請原舉發單位調
    查結果，仍認受處分人違規事實明確，乃以受處分人違反前
    述道路交通管理處罰條例第56條第1項第3款規定之行為，裁
    處受處分人罰鍰900元，並依同條第2項之規定予以拖吊移置
    處分。
三、抗告人即受處分人聲明異議意旨略以：異議人車子停放該處
    時，係於例假日，又該處僅係已休診之診所，並非醫院。異
    議人並於門內附置聯絡方式，提醒該診所若需移車敬請聯絡
    。又停車位置並非禁停區，亦非任何紅線、黃線標示區域，
    復未影響已休業之人員進出。且該診所並未告知開業或休業
    時間。因異議人停車時已留有空間，該診所有走廊可行走、
    復有側門可進出，異議人之車輛停放該處，並無影響通行，
    竟無故遭拖吊云云。
四、原審裁定意旨略以：
  (一)、本件異議人即受處分人甲○○○之車輛於民國94 年1月22
      日下午6時20分停放於宜蘭市○○路○段民生醫院大門出入
      口前，駕駛人不在車內之事實，為異議人所承認（見原審
      卷第14頁），且有證人即舉發本件之警員薩順發於原審證
      稱：「我於當日17時50分接獲民眾電話報案，在民生醫院
      前有違規停車車輛，經到場查明屬實，約在18時20分依法
      拖吊」等語在卷可參（見原審卷第15頁），復有宜警交字
      第Q00000 000號舉發違反道路交通管理事件通知單附卷可
      佐（見原審卷第5頁）。而異議人之車輛確係停放於該診
      所大門出入口處，且車首朝向門口，有舉發照片3紙在卷
      可稽（見原審卷第20頁），則上開事實應堪認定。又上開
      大門為該醫院對外主要出入口，是異議人辯稱，該處仍有
      走廊及側門可供出入，異議人於該處停車不影響通行云云
      ，尚屬無據。
  (二)、按道路交通管理處罰條例第56條第1項第3款之規定，所為
      禁止停車之公共場所出入口，係指在機場、車站、碼頭、
      學校、娛樂、展覽、競技、市場或其他類似之公共場所出
      、入口，該條規範之重點，在於在公共場所出入口停車，
      顯有妨害交通之虞，故並未區分上開場所為公立或私立場
      所，僅須為公共場所即足當之。查本件違規地點為民生醫
      院前，該醫院為一般不特定民眾就診之場所，雖非屬公立
      醫院，惟不影響其為供一般不特定人前往就診之性質。況
      診所屬整體醫療體系之基層醫療單位，應屬公共場所無疑
      。異議人辯稱診所並非公立醫院，不應視為公共場所云云
      ，自不足採。
  (三)、異議人辯稱，該醫院並未告知營業時間云云，惟查，上開
      處所既為公共場所，不論營業時間為何，駕駛人均不應於
      上開處所停車。另異議人又辯稱，該車停車之時間並非醫
      院之營業時間云云，惟查，依上開條文規定，並不限於上
      開公共場所開放時間始得處罰，蓋既為公共場所，隨時有
      不特定人出入之可能，是停車時上開醫院是否告知營業時
      間及停車時是否營業，均非所問。且該醫院晚間營業時間
      為19時至21時，異議人之車輛於18時許營業時間開始前仍
      未將車輛駛離，顯有妨害一般人出入之虞，是異議人上開
      辯詞，亦不足採。
  (四)、按道路交通管理處罰條例第7條之2規定，「汽車駕駛人違
      規停車而駕駛人不在場，當場不能製單舉發者，得對汽車
      所有人逕行舉發處罰。」本件車輛駕駛人雖為異議人李建
      慶，此為其到庭自承在卷，惟舉發當時其並不在場，是移
      送機關對上開車輛所有人即異議人甲○○○予以處罰，自
      屬合法。綜上，本件異議人甲○○○違規事實明確。原處
      罰機關予以舉發及移置車輛，於法有據。移送機關認定異
      議人甲○○○違反道路交通管理處罰條例第56第1項第3款
      之規定並予以處罰，並無不合。是原處分機關援引首開規
      定，對異議人甲○○○之違規行為裁處罰鍰900元，並予
      以拖吊移置處分，其認事用法並無違誤或不當，因認異議
      人之異議無理由，而裁定將其異議駁回。經核並無不合。
五、抗告人抗告意旨略以：若該診所已停業或未標示診所營業時
    間，一般民眾予以停放，皆認係公共場所，則試問一般商店
    、道路兩側等均為公共場所，如此不亦皆可被拖吊，則交通
    法則訂定有何意義？應係以促進交通順暢，利民為主而非圖
    利於拖吊業者；另原裁定認抗告人未靠右側停車，然該道路
    就一台車之寬度，駕駛人如何再靠右停駛？爰依法提起抗告
    云云，惟查：
  (一)、按道路交通管理處罰條例制訂之目的，在於加強道路交通
      管理，維護交通秩序，確保交通安全，此見該條例第1條
      之規定意旨即明。基於上開目的，該條例第5條乃規定為
      維護道路交通安全與暢通，公路或警察機關於必要時，得
      指定某線道路或某線道路區段禁止或限制車輛、行人通行
      ，或禁止穿越道路，或禁止停車及臨時停車；或劃定行人
      徒步區○○道路通行為一定之禁止或限制，且道路交通安
      全規則第111條、第112條及道路交通管理處罰條例第55條
      、第56條，亦就汽車臨時停車或停車應遵守之規定及違規
      之處罰，均有詳細之規定，以供汽機車駕駛人遵循，故汽
      機車駕駛人如依規停放車輛，即不致招受裁處罰鍰或遭拖
      吊移置車輛之處分，抗告人所辯：車輛停放於一般商店、
      道路兩側等公共場所，皆可被拖吊，而有質疑交通法規訂
      定目的及認有圖利拖吊業者之情云云，顯有誤會。
  (二)、再者，道路交通管理處罰條例第56條第1項第6款之不緊靠
      道路右側停車之規定，乃為防止車輛所有人於道路任意停
      放車輛，致生影嚮交通秩序或安全之虞，而依卷附之違規
      照片3張及證人薩順發所提之違規地點之翻拍照片2張所示
      （見原審卷第19頁、20頁），抗告人車輛停放地點，為民
      生診所大門對外通行之走道，兩旁緊臨人行步道，而與市
      區○○道路垂直，該走道明顯係供人車進出診所之暫時性
      通道，抗告人任將車輛停放於該走道中央，顯已影響該診
      所前公共場所出入口之交通秩序，亦成為行人行走兩旁人
      行道之障礙，抗告人違規之情，至堪明確，是抗告人徒以
      該道路僅就一台車之寬度，無法再靠右停駛云云為由置辯
      ，自無可採。
  (三)、綜上，本件抗告人之抗告，為無理由，應予駁回。
據上論斷，應依道路交通案件處理辦法第26條、刑事訴訟法第41
2條，裁定如主文。
中　　華　　民　　國　　94　　年　　6 　　月　　30　　日
                  交通法庭審判長法　官  蔡  長  溪
　　　　　　　　　　　　　　　　法  官  楊  貴  志
　　　　　　　　　　　　　　　　法  官  林  俊  益
以上正本證明與原本無異。
不得再抗告。
                                書記官  廖  月  女
中　　華　　民　　國　　94　　年　　7 　　月　　4 　　日
